【裁判字號】    98,消債聲,132
【裁判日期】    980709
【裁判案由】    聲請免責
【裁判全文】
臺灣臺中地方法院民事裁定           98年度消債聲字第132號
聲  請  人  甲○○○○○○
債  權  人  國泰世華商業銀行股份有限公司
                      統一編號.
債  權  人  荷商荷蘭銀行股份有限公司台北分公司
                      統一編號.
債  權  人  臺灣新光商業銀行股份有限公司
                        7、2.
                      統一編號.
債  權  人  聯邦商業銀行股份有限公司
                      統一編號.
債  權  人  遠東國際商業銀行股份有限公司
                        1樓及.
                      統一編號.
債  權  人  萬泰商業銀行股份有限公司
                      統一編號.
債  權  人  台新國際商業銀行股份有限公司
                      統一編號.
債  權  人  安泰商業銀行股份有限公司
                      統一編號.
債  權  人  永豐信用卡股份有限公司
                      統一編號.
債  權  人  友邦國際信用卡股份有限公司
                      統一編號.
上列當事人因消費者債務清理事件聲請清算，本院裁定如下：
    主  文
債務人官來首應予免責。
    理  由
一、按法院為終止或終結清算程序之裁定確定後，除別有規定外，
    應以裁定免除債務人之債務，消費者債務清理條例第一百三十
    二條定有明文。又法院裁定開始清算程序後，債務人有薪資、
    執行業務所得或其他固定收入，而普通債權人之分配總額低於
    債務人聲請清算前二年間，可處分所得扣除自己及依法應受其
    扶養者所必要生活費用之數額者，法院應為不免責之裁定，但
    債務人證明經普通債權人全體同意者，不在此限，復為同條例
    第一百三十三條所明定。另債務人有下列各款情形之一者，法
    院應為不免責之裁定，但債務人證明經普通債權人全體同意者
    ，不在此限：一、於七年內曾依破產法或本條例規定受免責；
    二、隱匿、毀損應屬清算財團之財產，或為其他不利於債權人
    之處分；三、捏造債務或承認不真實之債務；四、因浪費、賭
    博或其他投機行為，致財產顯然減少或負擔過重之債務，而生
    開始清算之原因；五、於清算聲請前一年內，已有清算之原因
    ，而隱瞞其事實，使他人與之為交易致生損害；六、明知已有
    清算原因之事實，非基於本人之義務，而以特別利於債權人中
    之一人或數人為目的，提供擔保或消滅債務；七、隱匿、毀棄
    、偽造或變造帳簿或其他會計文件之全部或一部，致其財產之
    狀況不真確；八、故意於財產及收入狀況說明書為不實之記載
    ，或有其他故意違反本條例所定義務之行為，亦為同條例第一
    百三十四條所明定。
二、本件經通知全體無擔保債權人到院表示意見，債權人雖認債務
    人多筆預借現金，而有浪費等情事，然查本件債務人因罹患乾
    眼症，雙眼畏光，行動不便，並無工作收入，生活支出均仰賴
    配偶每月三千元之老人津貼及臨時工作維持。然其因配偶年事
    亦高，且亦罹患心臟及肝臟等慢性疾病，因此無法工作，故以
    借貸卡債應急等語，核與其所提出之戶籍謄本、診斷證明書及
    配偶存摺影本等相符，應值採信。本件債務人雖有多筆預借現
    金，然因其以借新還舊之方式週轉，故其額度尚無逾越一般通
    常生活水準。況查債務人年事既高，債權銀行猶願授信，自難
    於事後再以年紀為由，主張債務人借支多筆金額係屬浪費。此
    外本件查無債務人有消費者債務清理條例第一百三十三條前段
    或第一百三十四條各款所定之情事，依上說明，自應依上開規
    定裁定本件債務人免責，爰裁定如主文。
中    華    民    國    98    年    7     月    9     日
                            民事庭法官  張升星
上為正本係照原本作成
如不服本裁定，應於裁定送達後10日內，以書狀向本院提出抗告
，並繳納抗告費新臺幣1千元
中    華    民    國    98    年    7     月    9     日
                            書  記  官  顏督訓


司法院資訊處製作；財團法人民間司法改革基金會備份。
